臺灣高等法院花蓮分院刑事判決　　　　　　　　　　　九十三年度上訴字第一九號
　　上　訴　人　
　　即　被　告　乙○○
　　指定辯護人　甲○○律師
右上訴人即被告因違反槍砲彈藥刀械管制條例案件，不服臺灣臺東地方法院九十二年
度訴字第二一六號中華民國九十二年十二月十六日第一審判決（起訴案號：臺灣臺東
地方法院檢察署九十二年度偵字第一四五八號），提起上訴，本院判決如左：
    主  文
上訴駁回。
    事  實
一、乙○○明知未經許可不得製造槍枝，竟仍基於製造其他可發射子彈具有殺傷力槍
    枝之犯意，先於民國（下同）九十一年一月間某日傍晚五、六時許，在屏東市○
    ○路萬年橋旁之某模型玩具槍店內購買仿ＧＬＯＣＫ廠製作之半自動玩具手槍一
    枝，而於數日後之某日在屏東縣內埔鄉東寧村之「松順機車行」內，以鑽孔機鑽
    通上開玩具手槍之金屬槍管；並在其位於屏東縣萬巒鄉○○村○○路十二號住處
    內，以銼刀及游標卡尺等工具改造該槍退彈殼處及彈匣卡榫等部位，於同年三月
    間製造完成如附表編號一所示具殺傷力之改造手槍而持有之。又其於完成前揭改
    造手槍之數日後，在上址屋內發現其父所遺留如附表編號二至四所示具殺傷力之
    槍彈，其明知非經中央主管機關許可，不得持有制式手槍、其他可發射子彈具有
    殺傷力之改造槍枝及制式子彈，竟未向警方報繳上開槍彈，而將上開槍彈連同其
    製作之改造手槍以手提袋及手機袋裝妥後，收置於上址屋內而非法持有之（其單
    純持有制式手槍、改造槍枝及制式子彈部分，業具撤回上訴而告確定，不在上訴
    範圍）。嗣於九十二年一月二十四日上午十時十分許，經屏東縣憲兵隊持臺灣屏
    東地方法院法官所核發之搜索票前往上址搜索，當場查獲並扣得如附表所示之物
    品。
二、案經屏東縣憲兵隊移送臺灣屏東地方法院檢察署呈請臺灣高等法院檢察署令轉臺
    灣臺東地方法院檢察署檢察官偵查起訴。
    理  由
一、訊之上訴人即被告（以下簡稱被告）乙○○坦承有於前揭時地製造並持有如附表
    編號一所示改造手槍之事實，惟辯稱：其將玩具手槍改造完成後曾加以試射，但
    槍身發生爆炸，故其改造之玩具手槍應無法發射子彈而不具殺傷力云云。經查：
（一）被告此部分自白，有臺灣屏東地方法院刑００一七三七號搜索票影本乙紙及屏
      東縣憲兵隊搜索、扣押筆錄、扣押物品收據、扣押物品目錄表各乙份，及現場
      照片、槍彈照片在卷可稽；並有如附表所示之物品扣案可資佐證，堪認屬實。
（二）又上開扣案之槍彈經送請內政部警政署刑事警察局鑑驗結果，認送鑑改造九０
      手槍一枝（槍枝管制編號：0000000000號），係仿ＧＬＯＣＫ廠半
      自動手槍製造之玩具手槍換裝土造金屬槍管而成之改造手槍，機械性能良好，
      可擊發適用子彈，認具殺傷力，亦有該局九十二年一月二十八日刑鑑字第０九
      二００一七九九０號槍彈鑑定書附卷足憑。
（三）本院依被告及辯護人聲請，再將本件改造手槍（槍枝管制編號：000000
      0000號）囑託內政部警政署刑事警察局鑑定：該槍枝是否有適用之子彈？
      並以實彈射擊方式鑑定是否具殺傷力。該局鑑定結果為：「送鑑槍枝管制編號
      0000000000號槍枝，經實際裝填適用子彈試射，測得彈頭速度為每
      秒三百五十公尺，計算其動能為三百七十三點六三焦耳，單位面積動能為每平
      方公分六百四十三點二焦耳，業已超過每平方公分二十焦耳穿入人體肉層之殺
      傷力標準，據此該槍任具殺傷力」；有該局九十三年七月二十七日刑鑑字第０
      九三０一三二五三三號函可按。
（四）綜上所述，被告辯稱其改造之玩具手槍應無法發射子彈而不具殺傷力云云，並
      無足採。被告此部分事證已臻明確，其未經許可製造其他可發射子彈具殺傷力
      之改造手槍並持有之犯行，堪予認定，應依法論科。
二、核被告此部分所為係犯槍砲彈藥刀械管制條例第十一條第一項之未經許可製造其
    他可發射子彈具有殺傷力之槍枝罪，其製造後持有如附表編號一所示具殺傷力之
    改造手槍之行為，為製造該手槍之行為所吸收，不另論罪。至被告辯稱其已自白
    犯罪，應依槍砲彈藥刀械管制條例第十八條第四項規定減輕或免除其刑云云；惟
    被告僅自白部分犯行，且未因而查獲或防止重大危害治安事件之發生，自與上開
    法條所定減輕或免除其刑之要件不符，併此敘明。原審因依上開法律規定，並審
    酌被告並無前科（見卷附臺灣高等法院被告全國前案紀錄表），因一時好奇而罹
    刑典，及其製造槍枝對社會治安所生危害非輕，暨犯後尚能坦承部分犯行等一切
    情狀，就此部分量處有期徒刑五年一月，併科罰金新臺幣九萬元，且就併科罰金
    部分諭知易服勞役之折算標準；並敘明扣案如附表編號一所示之槍枝，係屬違禁
    物，應依刑法第三十八條第一項第一款之規定宣告沒收；扣案之手提袋及手機袋
    各一個，乃供被告持有槍枝等所用，且為被告所有，業據被告供明在卷，應依刑
    法第三十八條第一項第二款規定宣告沒收；至扣案之銼刀及游標卡尺各一把雖為
    被告製造槍枝所用，惟被告供稱該銼刀及游標卡尺為其弟弟所有，公訴人對被告
    此部分之供詞亦當庭表示並無意見，在無證據證明該等物品係被告所有之情形下
    ，依法不得沒收；又扣案之鉗子及六角扳手各一把，因無法證明係供被告犯罪所
    用，自亦無從宣告沒收。經核認事用法，均無違誤，量刑亦屬適當。被告上訴否
    認有此部分犯罪，為無理由，應予駁回。
據上論斷，應依刑事訴訟法第三百六十八條，判決如主文。
本案經檢察官翟光軍到庭執行職務。
中      華      民      國    九十三    年      九      月    二十二    日
                                    審判長法官  吳  鴻  章
                                          法官  黃  永  祥
                                          法官  林  德  盛
右正本證明與原本無異。
如不服本判決，應於送達後十日內，向本院提出上訴狀。其未敘述理由者，並應於提
出上訴狀後十日內向本院補提理由狀(須附繕本)。
                                        書記官  劉  夢  蕾
中      華      民      國    九十三    年      九      月    二十二    日
附表：
┌──┬────────────────────────────────┐
│編號│扣                  案                    物                  品│
├──┼────────────────────────────────┤
│一  │仿ＧＬＯＣＫ廠製半自動手槍之改造手槍壹枝（含彈匣壹個，槍枝管制編│
│    │號：0000000000號）                                    │
├──┼────────────────────────────────┤
│二  │西班牙ＬＬＡＭＡ廠製ＭＡＸ－Ｉ型制式半自動手槍壹枝（含彈匣壹個，│
│    │槍枝管制編號為：0000000000號）                        │
├──┼────────────────────────────────┤
│三  │仿ＳＩＧ  ＳＡＵＥＲ廠製半自動手槍之改造手槍貳枝（各含彈匣壹個，│
│   │槍枝管制編號分別為：0000000000號、0000000000│
│    │號）                                                            │
├──┼────────────────────────────────┤
│四  │口徑九ｍｍ制式子彈壹拾陸顆（其中肆顆於送鑑時已因試射擊發而耗損，│
│    │僅就剩餘之壹拾貳顆宣告沒收）                                    │
├──┼────────────────────────────────┤
│五  │手提袋壹個                                                      │
├──┼────────────────────────────────┤
│六  │手機袋壹個                                                      │
├──┼────────────────────────────────┤
│七  │銼刀壹把                                                        │
├──┼────────────────────────────────┤
│八  │游標卡尺壹把                                                    │
├──┼────────────────────────────────┤
│九  │鉗子壹把                                                        │
├──┼────────────────────────────────┤
│十  │六角扳手壹把                                                    │
└──┴────────────────────────────────┘
附錄本案論罪科刑法條全文：
槍砲彈藥刀械管制條例第十一條第一項
未經許可，製造、販賣或運輸第四條第一項第一款所稱其他可發射金屬或子彈具有殺
傷力之各式槍砲者，處五年以上有期徒刑，併科新臺幣一千萬元以下罰金。
